【裁判字號】    95,上重訴,50
【裁判日期】    950927
【裁判案由】    毒品危害防制條例
【裁判全文】
臺灣高等法院臺中分院刑事判決        95年度上重訴字第50號
上  訴  人
即  被  告  戊○○
                    （另案於臺灣臺中女子監獄執行中）
指定辯護人  本院公設辯護人  己○○
上  訴  人
即  被  告  丙○○
                    （另案於臺灣彰化監獄彰化分監執行中）
選任辯護人  張崇哲  律師
            林志銘  律師
上  訴  人
即  被  告  丁○○
                    （另案於臺灣臺中女子監獄執行中）
選任辯護人  張崇哲  律師
            林志銘  律師
上  訴  人
即  被  告  乙○○
                    （另案於臺灣彰化監獄執行中）
指定辯護人  本院公設辯護人  己○○
上列上訴人等因毒品危害防制條例案件，不服臺灣彰化地方法院
95年度訴字第490號中華民國95年6月15日第一審判決（起訴案號
：臺灣彰化地方法院檢察署95年度偵字第885號），提起上訴，
本院判決如下：
    主  文
原判決撤銷。
戊○○共同連續販賣第一級毒品，累犯，處有期徒刑拾年，扣案
搭配門號0000000000號使用之行動電話壹支沒收之，
販賣第一級毒品所得新台幣陸仟伍佰元沒收之，如全部或一部不
能沒收時，以其財產抵償之；又連續販賣第二級毒品，累犯，處
有期徒刑捌年陸月，扣案之搭配門號0000000000號使
用之行動電話壹支沒收之，販賣第二級毒品所得新台幣貳仟伍佰
元沒收之，如全部或一部不能沒收時，以其財產抵償之；又連續
轉讓第一級毒品，累犯，處有期徒刑壹年陸月，扣案之搭配門號
0000000000號使用之行動電話壹支沒收之。主刑部分
應執行有期徒刑拾伍年。
丙○○共同販賣第一級毒品，累犯，處有期徒刑捌年，扣案之搭
配門號0000000000號使用之行動電話壹支沒收之，販
賣第一級毒品所得新台幣壹仟元沒收之，如全部或一部不能沒收
時，以其財產抵償之。
丁○○共同連續販賣第二級毒品，處有期徒刑柒年陸月。扣案之
搭配門號0000000000號使用之行動電話壹支，沒收之
。販賣第二級毒品所得新台幣貳仟元沒收之，如全部或一部不能
沒收時，以其財產抵償之。
乙○○共同連續販賣第二級毒品，累犯，處有期徒刑柒年拾月。
扣案之搭配門號0000000000號使用之行動電話壹支，
沒收之。販賣第二級毒品所得新台幣貳仟元沒收之，如全部或一
部不能沒收時，以其財產抵償之。
    事  實
一、戊○○前於民國九十一年間因施用第二級毒品案件，經法院
    判處有期徒刑四月，如易科罰金以三百元折算一日確定，經
    送監執行，於九十三年二月十八縮刑期滿執行完畢；丙○○
    前於八十三年間因違反麻醉藥品管理條例及違反肅清煙毒條
    例案件，經法院判處有罪確定，應執行有期徒刑三年六月。
    又於八十四年間因恐嚇取財案件經法院判處有期徒刑七月確
    定，因違反麻醉藥品管理條例案件及違反肅清煙毒條例案件
    ，經法院判處有罪確定，應執行有期徒刑三年五月。上述於
    八十四年間分別確定之三罪，嗣經合併定其應執行為有期徒
    刑三年十月確定，經送監接續執行，於八十八年二月十日縮
    短刑期假釋出監，後於九十年間經撤銷假釋，入監執行殘刑
    三年五月二十六日，於九十四年三月三十一日縮刑期滿執行
    完畢），均仍不知悔改；戊○○明知海洛因與安非他命業經
    毒品危害防制條例分別列為第一級毒品、第二級毒品管制，
    不得非法販賣、轉讓。竟分別基於販賣、轉讓第一級毒品海
    洛因，及販賣第二級毒品安非他命之概括犯意，於不詳時間
    ，在彰化縣田中鎮大新釣蝦場，向真實姓名、年籍不詳，綽
    號「阿狗」之成年男子，購入數量不詳之海洛因及安非他命
    後，以其所有電話號碼0000000000號行動電話為
    聯絡工具，連續為下列犯行：
  (一)於下列時、地，販賣第一級毒品予蔡曜隆、陳世煌、甲○○
    ：
  (1)於九十四年十月間某日起，至同年十二月底止，由蔡曜隆以
    其持用之電話號碼0000000000號行動電話，撥打
    戊○○持用之電話號碼0000000000號行動電話，
    表明欲購買海洛因，兩人遂相約在彰化縣田中鎮○○路黃昏
    市場停車場附近交易，戊○○即以一包新台幣（下同）一千
    元之價格，連續販賣第一級毒品海洛因予蔡曜隆四次，共計
    獲利四千元。
  (2)由陳世煌於九十四年十月十八日，以電話號碼000000
    000號電話，撥打戊○○持用之電話號碼0000000
    000號行動電話，表明欲購買海洛因，兩人遂相約在彰化
    縣田中鎮○○路黃昏市場附近交易，戊○○即以一包五百元
    之價格，販賣第一級毒品海洛因予陳世煌一次，獲利五百元
    。
  (3)於九十四年十月十八日，甲○○以其持用電話號碼0000
    000000號行動電話，撥打戊○○持用之電話號碼00
    00000000號行動電話，表明欲購買海洛因，戊○○
    與甲○○相約在彰化縣田中鎮田中國中附近交易後，戊○○
    即以一包一千元之價格，販賣第一級毒品海洛因予甲○○一
    次，獲利一千元。戊○○另與丙○○，共同基於販賣第一級
    毒品海洛因之犯意聯絡，於九十四年十一月十五日，甲○○
    以其持用電話號碼0000000000號行動電話，撥打
    戊○○持用之電話號碼0000000000號行動電話，
    表明欲購買海洛因，戊○○與甲○○相約在彰化縣田中鎮田
    中國中附近交易後，即由丙○○前往以一包一千元之價格，
    販賣第一級毒品海洛因予甲○○一次，獲利一千元。
  (二)另行起意於下列時、地，販賣第二級毒品安非他命予許文勇
    、鄭新復：
  (1)許文勇自九十四年十月底起至同年十二月間，以其持用電話
    號碼0000000000號行動電話，撥打戊○○持用之
    電話號碼0000000000號行動電話，表明欲購買安
    非他命，兩人遂相約在彰化縣田中鎮○○路麥當勞旁交易，
    戊○○即以一包五百元之價格，販賣第二級毒品安非他命予
    許文勇一次，獲利五百元。
  (2)鄭新復自九十四年十月起至同年十一月間，以電話號碼00
    0000000號電話，撥打戊○○持用之電話號碼000
    0000000號行動電話，表明欲購買安非他命，兩人遂
    相約在戊○○上開住處附近雜貨店旁交易，戊○○即以一包
    一千元之價格，販賣第二級毒品安非他命予鄭新復二次，獲
    利二千元。
  (三)戊○○另行起意於九十四年十月間，先後在彰化縣某農田中
    、戊○○上開住處附近之雜貨店旁，連續二次以無償之方式
    ，轉讓第一級毒品海洛因各一包予蔡景春施用（無積極證據
    證明轉讓數量超過加重其刑標準）。
二、乙○○於九十二年間因施用第一級、第二級毒品案件，經法
    院分別判處有罪確定，應執行有期徒刑一年六月，經送監執
    行，於九十四年六月二十六日執行完畢，竟仍不知悔改，明
    知安非他命業經毒品危害防制條例第二級毒品管制，不得非
    法販賣，與丁○○共同基於販賣第二級毒品牟利之概括犯意
    聯絡，由丁○○於不詳時間、地點，向不詳姓名、年籍、住
    居所綽號「阿朋」之成年男子，購入第二級毒品安非他命後
    ，由林志隆分別於九十四年十二月五日、八日，以其持用電
    話號碼0000000000號行動電話，撥打丁○○所有
    之電話號碼0000000000號行動電話，表明欲購買
    安非他命，丁○○即與林志隆相約在彰化縣田中鎮建元醫院
    附近交易後，由乙○○前往以一包一千元之價格，連續販賣
    第二級毒品安非他命予林志隆二次，獲利二千元。
三、嗣於九十五年一月十八日為警查獲，並扣得戊○○所有、供
    販賣第一、二級毒品所用之電話號碼0000000000
    號行動電話一支，丁○○所有、供販賣第二級毒品所用之電
    話號碼0000000000號行動電話一支及並無證據證
    明與本案有關之丁○○所有之行動電話二支、門號卡四片，
    乙○○所有之行動電話一支，丙○○所有之第一級毒品海洛
    因二包（合計淨重一點八二公克）、行動電話手機二支、門
    號卡一片，始知悉上情。
四、案經彰化縣警察局田中分局報告臺灣彰化地方法院檢察署檢
    察官偵查起訴。
    理  由
一、按被告以外之人於偵查中向檢察官所為之陳述，除顯有不可
    信之情況者外，得為證據；被告以外之人於司法警察調查中
    所為之陳述，與審判中不符時，其先前之陳述具有較可信之
    特別情況，且為證明犯罪事實存否所必要者，得為證據，刑
    事訴訟法第一百五十九條之一第二項、第一百五十九條之二
    分別定有明文。查證人蔡曜隆、陳世煌、甲○○、蔡景春、
    許文勇、鄭新復、林志隆於偵查中之證言均經依法具結，經
    核亦無顯不可信之情況，依刑事訴訟法第一百五十九條之一
    第二項規定，即得為證據。另上開證人均於原審審理時結證
    在卷，並均經被告等或其辯護人等及檢察官依法詰問，上開
    證人於警詢、偵查中時之陳述與審判中所為不符部分，既均
    得透過上開詰問權之行使驗真，對於被告之訴訟防禦權行使
    並無不利情事。且本院審酌一般人對於特定事件中關於當時
    細節之記憶，每每因時日經過而日趨模糊，且參酌下列電話
    錄音譯文之內容，認為上開證人先前之陳述相對於審判中之
    陳述，具有較可信之特別情況，為期能發現真實，應為證明
    犯罪事實存否所必要，得為證據，先此敘明。
二、被告戊○○於本院審理時，對於前揭販賣第一、二級毒品犯
    行坦承不諱，並供稱：下列所示電話對話錄音譯文確為伊之
    對話無訛；另於九十五年七月二十八日本院行準備程序時，
    就無償轉讓第一級毒品海洛因予蔡景春部分亦坦承在卷，本
    院查：
  (一)證人蔡曜隆部分
  (1)被告戊○○與證人蔡曜隆九十四年十二月三十一日通訊監察
    譯文
    Ｂ：姐仔！
    Ａ：哈。
    Ｂ：姐仔！
    Ａ：你是誰？
    Ｂ：阿隆啦，要去哪裡？
    Ａ：哈！
    Ｂ：要哪裡去？我有朋友要捧場啦！
    Ａ：你到家打給我！
    Ｂ：到閃黃燈喔！
    Ａ：嘿。
    Ｂ：好啦！
  (2)證人蔡曜隆於九十五年一月十八日警詢時證稱：「（問：你
    所施用的第一級毒品海洛因如何得來？）答：我是向綽號『
    姐仔』女子購買的」「（問：你是如何向戊○○綽號『姐仔
    』購買第一級毒品海洛因？）答：是以我使用之行動電話門
    號0000－000000及0000－000000撥打
    綽號『姐仔』之行動電話0000000000號」「買四
    至五次（海洛因），購買金額為新台幣一千元。大都約在田
    中鎮○○街的黃昏市場停車場。交易都有成功」「行動電話
    門號0000－000000與0000－000000號
    申請人是我太太陳佩珍，但都是我在使用」「（上開譯文中
    ）『要捧場啦！』是指我要向戊○○購買第一級毒品海洛因
    。『到閃黃燈喔！』是指要約到田中鎮○○街黃昏市場停車
    場附近有一個閃黃燈的地方交易」「該次我向戊○○購買新
    台幣一千元的海洛因毒品。有完成交易。是戊○○在田中鎮
    ○○街黃昏市場停車場附近有一個閃黃燈的地方與我親自交
    易」等語；再於九十五年一月十八日檢察官偵查訊問時證稱
    ：「（勒戒出所之後）於九十四年十月出開始施用，最後一
    次是在同年十二月底中午我家附近的產業道路旁施用」「（
    問：毒品何來？）答：是我向住在田中的朋友綽號『姐仔』
    的女子買的，我都是打電話跟他買，我的電話是00000
    00000、0000000000，『姐仔』的電話00
    00000000，都是約在田中鎮的黃昏市場交易，跟她
    買了四、五次，一次都買一千元，數量一小包」「我是聽朋
    友講說『姐仔』有在賣毒品，我朋友再帶我去向『姐仔』購
    毒，之後我再向『姐仔』要電話」「（問：除向『姐仔』即
    戊○○之人買毒品外，尚有向何人買？）答：沒有」等語。
  (二)證人陳世煌部分
  (1)證人陳世煌與被告戊○○電話通訊監察譯文
    94.10.17 14：07：13/ 0000-000000←00-0000000（陳世煌）
    Ｂ：姐仔！
    Ａ：你找我？你到店門口再打給我。
    Ｂ：‧‧‧（聽不清楚）
    Ａ：好了，代號不要再說了，見面再說。
    Ｂ：在店仔口等，我不要再打了。
    Ａ：好。十分鐘。
    Ｂ：我朋友的你知道啦！
    Ａ：好，不要再說了。
    94.10.18 18時許/ 0000-000000←00-0000000（陳世煌）
    Ｂ：小姐喔！
    Ａ：你要找我喔！
    Ｂ：嘿！
    Ａ：我跟你講，你到黃昏市場，你幾分鐘到？
    Ｂ：喔！到哪？星期三那喔？
    Ａ：不是，黃昏市○○○○道在哪？
    Ｂ：我知道，在我們前面而已。
    Ａ：要去你們那不是有一個黃昏市場？
    Ｂ：我知道啊！
    Ａ：在那大廣場那喔！幾分鐘會到？
    Ｂ：大廣場哪？我跟你說先拿五好嗎？
    Ａ：你要拿五百借我不要啦！
    Ｂ：我有沒有欠過你？
    Ａ：你失蹤那麼多天，今天才打給我？
    Ｂ：有啊，我昨天才打給你。
    Ａ：好啦。在廣場那！
  (2)證人陳世煌於九十五年一月十八日警詢時證稱：「（問：你
    所施用的第一級毒品海洛因如何得來？）答：是向阿娟購買
    新台幣五百元海洛因」「（問：你如何向戊○○購買毒品海
    洛因？購買幾次？價錢如何？如何交易？）答：我是以我家
    電話00－0000000撥打戊○○000000000
    0電話聯絡，購買一次。一小包新台幣五百元。我跟戊○○
    約在田中鎮○○路黃昏市場後交易」等語；再於同日檢察官
    偵查訊問時證稱：「（問：毒品何來？）答：是我向綽號『
    阿娟』之女子買的，約三十幾歲，住田中鎮」「（問：綽號
    『阿娟』之人電話幾號？）答：我只知道00000000
    00這一支」「從九十四年十一月初的時候，跟她買過一次
    而已，都是約在田中鎮黃昏市場，她都是騎機車過去，深藍
    色的機車，什麼牌子不清楚，車號也不清楚，我都是騎機車
    過去跟她買，都是她本人拿給我的」「五百元，數量是一小
    包」「（問：監聽譯文是否你與阿娟通話？）答：是，內容
    應該是我跟她購買毒品，我向她購買的時間應該是九十四年
    十月十八日」等語；另於原審法院審理時證稱：「（問：你
    有跟戊○○拿過海洛因？）答：一次五百元而已，我叫她阿
    娟，有時叫她姐仔」「（問：約在何處見面？）答：彰化縣
    田中鎮黃昏市場，只有一次而已」等語。
  (三)證人甲○○部分
  (1)證人甲○○與被告戊○○電話通訊監察譯文
    94.11.15 20：56：32/ 0000-000000←0000000000（甲○○）
    Ａ：喂！
    Ｂ：喂！嫂子喔！
    Ａ：你要找我喔！
    94.10.18 20：43：43/ 0000-000000←0000000000（甲○○）
    Ａ：喂！
    Ｂ：你在哪？
    Ａ：我在人這！我在員林啦！怎樣？要找我喔！
    Ｂ：嘿阿！
    Ａ：啊！我的卡片勒！我的卡片勒！你有想要拿錢給我嗎？
        你跟我講有，沒有就好！
    Ｂ：我很想要拿給你！
    Ａ：不果就是沒有，這樣好！
    Ｂ：我七仔就貓毛！
    Ａ：安勒！
    Ｂ：我不知道要如何跟他講！
    Ａ：沒關係！我跟你講！你去家，我打給家彰。
    Ｂ：好！
  (2)證人甲○○於九十五年一月十八日警詢時證稱：「我是替朋
    友向阿娟購買海洛因毒品」「（問：你是否向丙○○購買毒
    品？）答：我有替朋友向丙○○購買海洛因毒品」「（問：
    警方查阿娟為戊○○，是否正確？）答：是的」問「我是以
    我自己電話0000000000與戊○○0000000
    000電話聯絡。我向戊○○購買一次。每小包海洛因為新
    台幣一千元。我跟戊○○約好後，在田中鎮田中國中附近交
    易」「我是以我自己電話0000000000與戊○○0
    000000000電話聯絡。戊○○叫丙○○跟我洽談後
    ，由丙○○與我交易，購買一次。每小包海洛因為新台幣一
    千元，在田中鎮田中國中附近交易」等語；再於同日檢察官
    偵查訊問時證稱：「（問：如何施用？）答：將毒品海洛因
    置於水內使其溶解於水中，再以注射針筒吸入該已溶解有海
    洛因之水，注入手臂靜脈血管或身體之其他部位方式施打毒
    品」「是我向綽號『阿娟』之女子買過一次，跟綽號『阿宏
    』男子買過一次，『阿娟』約三十歲，她都在田中出入，『
    阿宏』約二、三十歲，住在田中鎮」「我都是打電話給『阿
    娟』，『阿宏』的部分是阿娟叫他拿給我的」「我只知道『
    阿娟』0000000000這一支，不知道『阿宏』的電
    話，都是我打電話給『阿娟』，阿娟再叫『阿宏』拿出來給
    我」「從九十四年十一月開始，我是問朋友才知道『阿娟』
    的電話，都是約在田中鎮田中國中附近，她都是騎機車過去
    ，『阿宏』也是，５０ＣＣ的機車，什麼牌子我不清楚，車
    號也不清楚，我都是騎機車過去跟她買，都是她本人或『阿
    宏』拿給我的」「我只有買二次，就是電話中的這二次，第
    一次是『阿娟』拿給我的，第二次是『阿宏』拿給我的」「
    （每次）一千元，數量是一小包」「（提示監聽譯文）內容
    應該是我向她購買毒品，另一通也是，都有交易成功」等語
    。
  (四)證人許文勇部分
  (1)證人許文勇與被告戊○○之通訊監察譯文
    94.10.31 15：23：34 / 0000-000000←0000000000（許文
    勇）
    Ｂ：喂！
    Ａ：等一下啦。
    Ｂ：不是啦，不然現在～你那裡有嗎？我要先拿二張先起來。
    Ａ：現在沒有耶。
    Ｂ：現在沒有。
    Ａ：對啊！
    Ｂ：好啦！
    94.10.31 15：23：34 / 0000-000000←0000000000
    Ｂ：你那裡有嗎？
    Ａ：好啦，你來啦，一樣嗎？
    Ｂ：我沒有那麼多錢了。
    Ａ：不然你拿幾百塊借我。
    Ｂ：拿五、六百。
    Ａ：好啦！五百喔？
    Ｂ：好。
    94.10.31 19：16：14 / 0000-000000←0000000000
    Ｂ：喂。
    Ａ：是。
    Ｂ：我是『阿勇』的朋友啦。
    Ａ：是。
    Ｂ：有嗎？
    Ａ：你前幾天說要去找我，問一問也沒去。
    Ｂ：我沒有跟你說，你說沒有啊！
    Ａ：啊！不是你喔，『哭夭』搞錯了。
    Ｂ：你說沒有你忘了嗎？
    Ａ：我搞錯了，你現在要拿幾張借我？
    Ｂ：一張就好。
    Ａ：現在一張是一點而已，一次而已喔！
    Ｂ：不然先拿２０００，２張好了。
    Ａ：現在很貴你知道嘛！
    Ｂ：我知道。
    Ａ：對啊！
    Ｂ：不要太晚就好。
    Ａ：不要太晚，你到路口打給我。
    Ｂ：和以前一樣地方嗎？
    Ａ：是，你到路口打給我。
    Ｂ：好。
    94.10.30 15：07：07 / 0000-000000←0000000000
    Ｂ：你到哪裡了？
    Ａ：到街道了。
    Ｂ：那裡街道？
    Ａ：文興這兒了。
    Ｂ：我要騎回去，你要給他們載，還是要給我載？
    Ａ：我直接回去了啦！
    Ｂ：『家彰』叫我們去他家『吸糖果』。
    Ａ：是喔。
    Ｂ：對。
  (2)證人許文勇九十五年一月十八日警詢時證稱：「（問：你所
    施用的第二級毒品安非他命如何得來？）答：我是阿娟購買
    的」「我以自己電話0000－000000與戊○○00
    00000000電話聯絡。我向戊○○購買二次。每小包
    安非他命為新台幣五百元」」我與戊○○約在田中鎮○○路
    當場與戊○○交易」等語；再於同日檢察官偵查訊問時證稱
    ：「（問：施用何種毒品？）答：安非他命」「（問：毒品
    何來？）答：是我向綽號『阿娟』的女子買過二次，阿娟約
    三十歲，她住在田中鎮」「從九十四年十二月開始，跟她買
    過一、二次，都是約在田中鎮○○路麥當勞的旁邊，她都是
    開車過去，開著一台深色的自小客車，什麼牌子我不清楚，
    車號我也不清楚，我都是騎機車過去跟她買，都是她本人拿
    給我的」「（每次）五百元，數量是一小包」「（錄音譯文
    ）內容應該是我向她購買毒品」等語。
  (五)證人鄭新復部分
  (1)證人鄭新復與被告戊○○之通訊監察譯文
    94.10.15 11：53：55 / 0000-000000←00-0000000（鄭新復）
    Ｂ：喂！你『大中』是嗎？
    Ａ：不是。
    Ｂ：阿娟在嗎？
    Ａ：你是誰？
    Ｂ：我『種草』的。
    Ａ：你用手機打。
    Ｂ：我手機沒電。
    Ａ：那到店裡找我。不要再說了。
    Ｂ：沒有啦！
    Ａ：店裡就對了，不要再說了。
    Ｂ：‧‧‧。
    94.10.30 14：12：52 / 0000-000000←00-0000000（鄭新復）
    Ａ：喂。
    Ｂ：昨天晚上你說要如何處理？
    Ａ：你說什麼？
    Ｂ：昨天晚上咬如何處理？
    Ａ：什麼昨晚，你說什麼？
    Ｂ：昨晚那個啊？
    Ａ：哭夭，你都不顯示號碼！
    Ｂ：沒孵就沒孵了。
    Ａ：你來找我我再補償你。別再說了。我一定讓你滿意。
    Ｂ：每次都這麼說！
    Ａ：不然你來，給你帶出去。
    Ｂ：你說什麼？
    Ａ：你現在來找我我再補償你。
    Ｂ：現在去？
    Ａ：我現在沒空。
    94.10.30 17：32：14 / 0000-000000←0000000000（鄭新
    復）
    Ｂ：喂！
    Ａ：來我拿給你。
    Ｂ：現在在下雨我怎麼過去？
    Ａ：我哪知道？
    Ｂ：現在雨很大呢！等一會兒沒雨‧‧‧，我為人你也知道
        ‧‧‧。
    Ａ：好了，電話中不要再說。
    Ｂ：現在下大雨。
    Ａ：等會兒來要說再說，先打電話給我。
    Ｂ：你在家嗎？
    Ａ：是。
    Ｂ：現在下大雨。
    Ａ：對啦，我是說等會兒要來打給我。
    Ｂ：如果晚上下雨沒辦法就明天再去，下雨天大家都在家那
        個‧‧‧。
    Ａ：嗯。
  (2)證人鄭新復於九十五年一月十八日警詢時證稱：「（問：你
    所施用的第二級毒品安非他命如何得來？）答：我是阿娟購
    買的」「我以家中電話000000000鄭發麗娟000
    0000000電話聯絡。都是在田中鎮○○路（戊○○住
    處附近商店）交易」等語；再於同日檢察官偵查時供稱：「
    （問：毒品何來？）答：是我向綽號『阿娟』的女子買過二
    次，阿娟約三十歲，她住在田中鎮」「我都是打電話給『阿
    娟』」「（問：你的電話幾號？）答：00－000000
    0」「我只知道0000000000這一支，都是我打電
    話給『阿娟』，『阿娟』有拿二次給我，也有跟別的男子一
    起去但我不認識那個男子，那個男子約三十、四十歲，我沒
    有跟那個男子拿過毒品」「從九十四年十一月間開始，因我
    與她之前就認識，是朋友介紹，我都是跟她約在她家附近雜
    貨店旁邊交易，『阿娟』有時開車，有時騎機車，有時用走
    的過去，有時給人家載，車是別人的，機車是她的，常載他
    來的是一台淺綠色的祥瑞的車子，車號不清楚，機車是５０
    ｃｃ，廠牌不清楚，機車是黑色的，我都是騎機車過去，都
    是『阿娟』拿給我的」「我只有買過二次，電話中有幾次是
    在聊天」「（每次買）一千元，數量是一小包」「（提示指
    認照片）（問：何人是你購買毒品『阿娟』之人？）答：戊○○」「（提示監聽譯文）（問：是否你與『阿娟』通話？
    ）答：是，內容有時是我向她購買毒品有時是在聊天」等語
  (六)證人蔡景春部分
  (1)證人蔡景春與被告戊○○電話通訊監察譯文
    94.11.18 15：07：37/ 0000-000000←0000000000（蔡景春）
    Ｂ：喂？
    Ａ：你到『店仔』就好，不要來到家嘿？
    Ｂ：好！
    Ａ：還要多久？
    94.11.20 14：56：25/ 0000-000000←0000000000（蔡景春）
    Ｂ：喂，小姐你睡起來了喔！
    Ａ：哼！
    Ｂ：我等一下過去好嗎？
    Ａ：好。
    Ｂ：你用好一點啦！
    Ａ：好！
    Ｂ：嘿，我立即過去喔！
    Ａ：哼。
    94.10.26 23：19：17/ 0000-000000←00-0000000（蔡景春）
    Ｂ：姐，要去找你喔！
    Ａ：你誰？
    Ｂ：？
    Ａ：你這麼晚才要來找我，你到！
    Ｂ：在醉了！
    Ａ：你醉了才要來找我，實在是的！
    Ｂ：我等一下打給你？
    Ａ：什麼？
    Ｂ：我等一下打給你！
    94.11.04 11：07：20/ 0000-000000←00-0000000（蔡景春）
    Ｂ：喂，喂！
    Ａ：是。
    Ｂ：你在哪兒？
    Ａ：在家啦！幹嘛？
    Ｂ：我要去你那兒。
    Ａ：你來幹嘛？怎樣？‧‧‧好啦！來再說。
  (2)證人蔡景春於九十五年一月十八日警詢時證稱：「（問：你
    所施用的第一級毒品海洛因如何得來？）答：我沒有買過，
    是阿娟給我施用的」「我向她拿二次海洛因施用，不用錢，
    我是以我家電話0000000000撥打戊○○0000
    000000電話聯絡，我跟戊○○現住地附近商店交貨」
    等語；再於同日檢察官偵查時證稱：「（問：施用何種毒品
    ？）答：海洛因」「（問：毒品何來？）答：是戊○○免費
    提供給我施用二次，我沒有向人買過」「從九十四年十月間
    開始，我有向他拿過二次海洛因施用，因『阿娟』是我太太
    的妹妹，所以不用錢，有一次是在田裡遇到，我向他要，他
    拿給我施用，另一次是在談跟地下錢莊借錢的事，在他家雜
    貨店旁邊，我向他要，他拿給我施用，但我拿回家之後，不
    小心掉了，就沒有施用，戊○○的交通工具我不清楚，他在
    田裡那一次是騎機車，深藍或深黑色的機車，什麼牌子我不
    清楚，他有無汽車我不清楚，他有無結婚我也不清楚，但是
    有一個小孩及同居人」「（提示監聽譯文）（問：是否你與
    戊○○通話？）答：是，用00－0000000我家電話
    打的，內容是我向地下錢莊借錢，是她介紹我跟地下錢莊借
    錢的，我要託她還錢給地下錢莊，有一通是我要找她先生去
    喝酒，不是我要向他拿毒品，有一通0000000000
    我的手機是借給陳世煌，他是我的鄰居，他向我借去打給戊○○，至於他們通話的內容我不清楚，另一通000000
    0000我的手機打的，我沒有印象是否我打的」「（問：
    與戊○○何關係？）答：她是我太太的妹妹」等語。
  (七)綜合上述，被告戊○○於本院審理時就連續販賣第一、二級
    毒品部分之自白，既有上開證據足佐，此部分之自白與事實
    相符。另就轉讓毒品海洛因予蔡景春部分，其於本院行準備
    程序時之自白與前揭證據相符，自得做為認定犯罪之依據；
    雖被告戊○○於本院審理時，就轉讓毒品予蔡景春部分，辯
    稱：伊係以每次一千元之價格出售予蔡景春，非無償轉讓云
    云，然查：I其翻異之詞與證人蔡景春之證述及前揭錄音譯
    文之內容不符；II被告戊○○既係蔡景春配偶之妹，有親戚
    關係，無償轉讓亦在情理之中。被告戊○○所辯，應係圖連
    續犯論以一罪科刑上之利益，難以採納。另證人蔡曜隆、甲○○、蔡景春、許文勇、鄭新復均於原審審理時翻異前詞，
    證人蔡曜隆證稱：沒有跟被告戊○○拿過海洛因云云；證人
    甲○○證稱：被告丙○○不曾拿海洛因或煙給我，不曾用電
    話跟被告戊○○聯絡云云；證人蔡景春證稱：沒有跟被告戊○○買過海洛因或拿過海洛因云云；證人許文勇證稱：我有
    打電話跟被告戊○○約要向她拿安非他命，但是不用錢，後
    來她也沒有拿給我（後又改稱：實際上我有拿過一、二次安
    非他命，不過都沒有錢給被告戊○○）云云；證人鄭新復證
    稱：沒有跟被告戊○○拿過安非他命云云；惟查，被告戊○○確有前揭販賣及轉讓毒品犯行，已見前述，證人等分別於
    警詢及檢察官偵訊時為上開證述，其內容前後一致，徵諸卷
    附通訊監察譯文內容，足認上開證人於警詢、偵查中所證，
    均信而有徵，再參以上開證人於警詢、偵查中證述內容，均
    足陷自己涉犯施用或持有毒品之罪，而明顯置自己於刑事責
    任之中，茍非上開證人信其所述內容確為真實，任何人處於
    上開證人相同地位，當均不會為如此陳述，本院認為證人蔡
    曜隆、甲○○、蔡景春、許文勇、鄭新復於法院所為上開證
    言，無非係事後欲迴護被告之詞，與事實不符，被告戊○○
    之犯行，均堪認定。至行為次數部分，證人蔡曜隆上開證稱
    ：「向被告戊○○購買海洛因四、五次」等語；證人許文勇
    於偵查中證稱：「向被告戊○○購買一、二次安非他命」等
    語，均有欠明確，本於罪疑唯輕有利於被告之原則，本院乃
    採認其中次數最少者，以此最有利之原則來認定被告戊○○
    販賣之時間、次數及計算其犯罪所得。
三、訊據被告丙○○固坦承：曾受被告戊○○之託，拿過一次海
    洛因給證人甲○○，惟辯稱：當時被告戊○○所交付者係一
    包煙，其交付時並不知內容物為何，係事後向被告戊○○詢
    問方知煙盒內裝有海洛因，證人甲○○之證詞及通信監察譯
    文，僅能證明證人甲○○與被告戊○○通聯之事實，不能證
    明被告丙○○確有販賣毒品之犯行云云。然查：
  (一)證人甲○○前揭於警詢及檢察官偵訊時所為不利被告丙○○
    之證述已見前述。
  (二)被告丙○○於九十五年一月十九日警詢時供稱：「0000
    000000、00000000000支電話是丁○○所
    有，都是她在使用，我只知道0000000000行動電
    話已經使用很久了，0000000000行動電話是戊○○所有，她從九十四年七、八月使用至今」「（問：甲○○
    於九十五年一月十八日在本局偵訊筆錄中指證戊○○以每小
    包新台幣一千元代價，販賣兩次第一級毒品海洛因給他本人
    施用，兩次均與戊○○利用電話接洽後，再由你本人持第一
    級海洛因與他本人交易，你有何說明？）答：有啦，戊○○
    有拜託我拿毒品給甲○○」「（問：你從何時開始協助丁○○、戊○○等人販賣第一級毒品海洛因、第二級毒品安非他
    命？協助丁○○、戊○○等人販賣第一級毒品海洛因、第二
    級毒品代價如何計算？）答：我忘記了，大約從從九十四年
    七、八月間開始他們有時都會叫我幫忙拿海洛因毒品及安非
    他命毒品給她朋友。沒友獲得利益，他們只是叫我拿去給朋
    友而已」「（錄音譯文中）『阿娟』是指戊○○，『家彰』
    是指乙○○，『大目仔』我不知道。『宏仔』我不知道，『
    文宏』是我本人，『阿君』是指丁○○」「（譯文中）『男
    生』是指第二級毒品安非他命，『女生』是指第一級毒品海
    洛因，『粗仔』也是指第二級毒品安非他命，『糖果』也是
    指第二級毒品安非他命，『水果』我不知道，『四號』也是
    指第一級毒品海洛因」「（譯文內容）「『整簍』、『一株
    』、『二株』、『一包』、『一半』、『半個』、『半半』
    、『一個』、『一錢』是指毒品數量多少」等語；再於同日
    檢察官偵訊時供稱：「（問：警詢所述是否實在？）答：實
    在」「（問：有無幫戊○○交毒品給甲○○？）答：印象中
    我有幫戊○○拿毒品給他朋友，我並沒有收錢，我幫戊○○
    拿毒品給甲○○並無何好處」「（問：對甲○○所述，是你
    幫戊○○拿毒品給他，有何意見？）（提示甲○○筆錄）答
    ：沒有」「我當時在戊○○那邊坐，戊○○叫我拿毒品去給
    一個叫『阿亮』的人，她有跟我講『阿亮』的特徵，她有跟
    我講是約在田中鎮新民里的黃昏市場停車場，當時我是騎機
    車去，當時甲○○站在路邊，所以我不知道她是開車或騎機
    車，戊○○沒有叫我向甲○○收錢」「（問：與丁○○關係
    ？）答：我要叫他嫂子，因他先生陳政雄與我是好朋友」「
    我只有幫戊○○拿毒品給其他人，我只有幫戊○○拿毒品給
    甲○○這一次而已」「（問：為何戊○○不自己拿去給甲○○？）答：因他要照顧小孩，且他沒有機車」等語；另於同
    日原審法院羈押訊問時供稱：「（問：甲○○在警詢中指證
    你賣安非他命給他？）答：我只知道綽號阿亮，我剛好要回
    家，我幫戊○○拿給他，我也沒有跟他收錢。只有拿這一次
    而已，是戊○○拜託我的，在警詢因為緊張說太快，在偵查
    中我有告訴檢察官，是只有幫忙戊○○，丁○○沒有」「（
    問：在偵訊中只承認幫戊○○一次？）答：是的」「（譯文
    中）阿娟是戊○○、家彰是乙○○、文宏是我本人，阿君是
    丁○○」等語。
    被告丙○○上開於警詢、偵查及原審訊問時所為之自白，與
    證人甲○○前開證述情節相符，其嗣後所辯應係卸責之詞不
    足採信，被告丙○○之犯行亦堪認定。
四、訊據被告丁○○、乙○○均矢否認有如事實欄第二項所載之
    犯行，被告丁○○辯稱：依證人林志隆於原審之證詞，被告
    丁○○並未販賣毒品，此係經交互詰問之證詞，證據價值較
    高。電話錄音內容，係關於被告丁○○積欠證人林志隆五千
    元汽車修理費之事云云；被告乙○○辯稱：證人林志隆於警
    詢及偵訊時證述內容不實，且依錄音譯文內容，無法證明伊
    確有涉案云云。本院查：
  (一)證人林志隆與被告丁○○通訊監察譯文
    94.12.7 15：59/ 0000-000000（丁○○）←0000000000（
    男：林志隆）
    Ｂ：喂！
    Ａ：你出現了，你人在哪裡？
    Ｂ：我在店裡。
    Ａ：我來去你店裡找你，我在陸橋下。
    Ｂ：我拿過去給妳，抱歉。
    Ａ：不會。
    94.12.7 18：05/ 0000-000000（女）←0000000000（男：
    林志隆）
    Ｂ：妳那裡還有多少？
    Ａ：我還要再問，最少還有五千左右。
    Ｂ：半個半。
    Ａ：是。
    Ｂ：有確定嗎？
    Ａ：有。
    Ｂ：妳在家裡？
    Ａ：我在山腳這裡。
    Ｂ：幾點回去？
    Ａ：你來沒有關係，我打給『家彰』看你跟『家彰』約在哪
        裡。
    Ｂ：嗯。
    Ａ：你到我家找『家彰』，那我叫『家彰』來載我好嗎？我
        再打電話給你。
    Ｂ：好。
    94.12.5 12：41/ 0000-000000（女）←0000000000（男：
    林志隆）
    Ｂ：好了嗎？
    Ａ：好了。
    Ｂ：切較軟仔。
    Ａ：沒法度，我在這裡開價你沒有聽到嗎？
    Ｂ：喔～～
    Ａ：是啊。
    Ｂ：好啦！
    Ａ：好。
  (二)證人林志隆於九十五年一月十八日警詢時證稱：「（問：你
    有施用第一級毒品海洛因或第二級毒品安非他命？）答：有
    施用第二級毒品安非他命」「（問：你所施用的第二級毒品
    安非他命如何得來？）答：我是阿君購買的」「（問：你行
    動電話號碼？）答：0000－000000」「我以自己
    電話0000000000與丁○○0000000000
    、0000000000電話聯絡。我向丁○○購買二次。
    每小包安非他命為新台幣一千元」「我與丁○○約好後，由
    另一名男子乙○○拿來跟我交易，都約在田中鎮○○路（建
    元醫院附近）交易」「（問：警方出示通訊監察譯文內容，
    是否為你向丁○○購買毒品之通話？）答：是的」等語；再
    於同日檢察官偵訊時證稱：「（問：警詢所述是否實在？）
    答：實在」「（問：毒品何來？）答：是我向綽號『阿君』
    的女子買過二次，『阿君』約三十歲，田中鎮人」「我都是
    打電話給『阿君』」「我只知道0000000000，另
    一支0000000000是之前的，都是我打電話給『阿
    君』，『阿君』再叫『家彰』拿出來給我，都是『家彰』拿
    來給我的，『家彰』約三、四十歲，住田中鎮○○○○道『
    家彰』的電話，我都是打給『阿君』」「從九十四年十月開
    始，我是在電動玩具店玩電動遇到『阿君』，因她欠我一千
    元，沒錢還我，就拿毒品抵債，另一次是我拿一千元向她買
    ，我都是跟她約在田中鎮建元醫院旁邊交易，『家彰』有時
    開車，有時站在路邊等，『家彰』的車是大發銀翼，藍色或
    鐵灰色我沒有印象，車號我不清楚，我都是開車過去，都是
    『阿君』叫『家彰』拿給我的」「我只有買二次，電話中有
    幾次沒有買成功，因為他賣的毒品價錢太高，或東西太少，
    我就沒有買，只走買過二次」「（問：每次買的數量、金額
    ？）答：一千元，數量是一小包」「（提示監聽譯文）（問
    ：是否你與『阿君』通話？）答：是，內容應該是我向她購
    買毒品，其他通也是，有的沒有交易成功」等語。
  (三)被告丁○○於九十五年一月十八日警詢時供稱：「（問：你
    與乙○○何關係？有無糾紛或仇恨？）答：他是我姪子。沒
    有糾紛」「（問：乙○○有無協助妳販賣第一級毒品海洛因
    及第二級毒品安非他命？）答：大家都是找他拿安非他命，
    不是找我拿的」「（電話通訊譯文中）『阿娟』是戊○○，
    『家彰』是指乙○○，『大目仔』我不知道他的真實姓名，
    『宏仔』是指陳政宏，『文宏』是指丙○○」「『粗仔』是
    指安非他命」等語；再於同年月十九日檢察官偵查訊問時供
    稱：「（問：為何戊○○會在你家？）答：因他與我先生的
    弟弟沒有結婚就生了一個孩子，他就來我家住，我先生的弟
    弟沒有住在家裡，我先生是看她有小孩又可憐，才收留她」
    等語；另於本院行準備程序時，供稱：上開譯文確係伊與證
    人林志隆之對話，內容中「半個半」是指安非他命的數量；
    「最少還有五千左右」是指伊家裡還剩下大約價值五千元數
    量之安非他命；「家彰」是指本案共同被告乙○○；「切較
    軟」是指價格開太高了等語。
    綜合上述，被告丁○○、乙○○確有販賣毒品予林志隆犯行
    應堪認定，所為前開辯解，難以採信。至證人林志隆於原審
    審理時翻異前詞，證稱：被告丁○○、乙○○積欠伊修車費
    用，其中丁○○部分五千元，乙○○部分在警詢之前已清償
    完畢，伊前開於警詢及檢察官偵訊所證不實，前揭電話對話
    是伊所為，但不知譯文中「半個半」「切較軟」何意云云，
    然查，依前揭電話對話譯文內容，客觀上顯與汽車修理費用
    並無關連，且「半個半」「切較軟」等語均係出自林志隆，
    竟稱不解其意，迴護之意甚為明顯，不足採信，併予敘明。
五、查刑法業以中華民國九十四年二月二日總統華總一義字第09
    400014901號令修正公布第1～3、5、10、11、15、16、19、
    25～27、第四章章名、28～31、33～38、40～42、46、47、
    49、51、55、57～59、61～65、67、68、74～80、83～90、
    91-1、93、96、98、99、157、182、220、2 22、225、229-
    1、231、231-1、296-1、297、315-1、315-2、316、341、
    343條條文；增訂第40-1、75-1條條文；刪除第56、81、94
    、97、267、322、327、331、340、345、350條條文；並自
    九十五年七月一日施行。被告行為後，其應適用之相關法律
    已有變更，茲就與本案適用有關之條文，比較說明如下：
  (一)按刑法第二條第一項所稱之法律，係指刑罰所依存的整體法
    律狀態，故法律有變更應指足以影響行為的可罰性與法律效
    果的法令因修正或廢止而有所變更而言。所以刑法法律變更
    概念，應界定在法律規定的改變，足以影響刑罰權判斷者而
    言，刑法總則的變更，自然會影響到個別犯罪的成立，乃至
    於法律效果的結構，自屬法律變更，應為新舊法之比較。而
    刑法修正之後，原屬連續犯之數個犯罪行為，依新法應數罪
    併罰，比較修正前之規定，可依裁判上一罪論處，顯然修正
    前之規定有利於被告，如仍依修正後之規定，對於被告極為
    不利，從而，解釋上對於刑法第二條之解釋，應包括此種影
    響罪刑加重之規定。
  (二)刑法第四十七條第一項修正為受徒刑之執行完畢，或一部之
    執行而赦免後，五年以內「故意」再犯有期徒刑以上之罪者
    ，為累犯，若再犯之罪為「過失犯」，則無累犯規定之適用
    ，然依修正前刑法第四十七條之規定，過失犯亦可構成累犯
    ，此項變動影響行為人之刑罰法律效果，係屬新修正刑法第
    二條第一項之「法律變更」，自應依新修正刑法第二條第一
    項但書之規定為新舊法比較。本案被告戊○○、丙○○、乙○○等所犯之罪，不論依照修正前刑法第四十七條或修正後
    刑法第四十七條第一項規定，均成立累犯，應逕適用被告等
    行為時之修正前刑法第四十七條累犯之規定。
  (三)刑法第五十一條第五款修正數罪併罰定其應執行者：「宣告
    多數有期徒刑者，於各刑中之最長期以上，各刑合併之刑期
    以下，定其刑期。但不得逾三十年」，與舊法規定之數罪併
    罰定其應執行者：「宣告多數有期徒刑者，於各刑中之最長
    期以上，各刑合併之刑期以下，定其刑期。但不得逾二十年
    」之規定相較，自以舊法規定之定應執行刑之上限為二十年
    對行為人較為有利，此為影響行為人刑罰之法律效果。是被
    告戊○○行為後法律已有所變更，經比較新舊刑法第五十一
    條第五款之規定，應依刑法第二條第一項前段之規定，適用
    最有利於被告戊○○之修正前行為時法，而定其應執行之刑
    。
六、核被告戊○○販賣第一級、第二級毒品予證人蔡曜隆、陳世
    煌、許文勇、鄭新復牟利之行為、戊○○與丙○○共同販賣
    第一級毒品予證人甲○○牟利之行為；被告丁○○與乙○○
    共同販賣第二級毒品予證人林志隆牟利之行為，分別係犯毒
    品危害防治條例第四條第一項、第二項之販賣第一、二級毒
    品罪；被告戊○○轉讓第一級毒品予蔡景春之行為，係犯毒
    品危害防制條例第八條第一項之轉讓第一級毒品罪。被告等
    為販賣、轉讓而分別持有第一、二級毒品之低度行為，應為
    販賣、轉讓第一、二級毒品之高度行為所吸收，不另論罪。
    又被告戊○○與丙○○就販賣第一級毒品予證人甲○○一次
    部分，被告丁○○、乙○○就販賣第二級毒品予證人林志隆
    部分，各有犯意聯絡及行為分擔，各為共同正犯。又被告戊○○先後多次販賣第一級、第二級毒品，及先後轉讓第一級
    毒品二次之行為；被告丁○○、乙○○先後販賣第二級毒品
    二次之行為，各均時間緊接、方法相同、觸犯構成相同之罪
    名，顯各係基於概括犯意反覆為之，各為連續犯，均應依刑
    法第五十六條之規定以一罪論，並各加重其刑（販賣第一級
    毒品部分除外）。又被告戊○○所犯上開三罪間，犯意個別
    、行為互殊，應分論併罰。被告戊○○、丙○○、乙○○各
    有如事實欄所載之犯罪紀錄，有臺灣高等法院被告前案紀錄
    表可證，渠等於受有期徒刑之執行完畢，五年以內再犯本件
    有期徒刑以上之罪，各為累犯，各應依刑法第四十七條之規
    定加重其刑，並分別遞加之（販賣第一級毒品部分除外）。
    惟因被告戊○○、丙○○所犯販賣第一級毒品罪部分，其法
    定刑為死刑或無期徒刑，依刑法第六十四條第一項、第六十
    五條第一項規定，均不得加重。又，販賣第一級毒品之法定
    刑為死刑及無期徒刑，本院審酌被告戊○○販賣第一級毒品
    對象為三人，合計販賣之次數為七次，販賣所得合計六千五
    百元；另被告丙○○僅販賣一次第一級毒品，販賣所得僅一
    千元，其等本身亦陷於毒癮，不能自拔，本案情輕法重，犯
    罪情節尚非無可憫恕，科以法定最低度之無期徒刑，均猶嫌
    過重，爰依刑法第五十九條規定，就被告戊○○、丙○○販
    賣第一級毒品部分均減輕其刑。公訴人原以被告戊○○販賣
    第一級毒品海洛因予證人蔡景春提起公訴，惟本院審酌證人
    蔡景春於警詢、偵查中均未證稱曾交付金錢或其他代價予被
    告戊○○，而係證稱被告戊○○無償提供海洛因，是被告戊○○就此部分所為，即顯與販賣第一級毒品罪「意圖營利」
    之構成要件不符，本院爰在不礙起訴基本事實同一的範圍內
    ，變更檢察官所引應適用之法條，併予說明。
七、原審予以論罪科刑固非無見，惟原判決未及為上開新舊法比
    較適用尚有未洽。被告等上訴，除被告戊○○上訴意旨，請
    求就刑度再予考量有理由外，其餘被告三人否認犯罪均不足
    取，惟原判決既有上開可議之處即屬無可維持，應予撤銷改
    判。爰審酌被告等四人均明知施用毒品係屬違禁物，仍為圖
    個人不法利益，販賣毒品海洛因、安非他命牟利，被告戊○○並轉讓第一級毒品予他人，嚴重危害社會治安及國民健康
    ；被告戊○○嗣於本院審理時坦承犯行，其餘被告三人犯後
    均矢口否認犯行，並參酌被告等販賣之種類、次數、情節及
    其餘犯罪動機、方法、手段、品行、智識程度等一切情狀，
    分別量處如主文所示之刑，被告戊○○部分並定其應執行刑
    。扣案之電話號碼0000000000號行動電話一支，
    係被告戊○○所有、供販賣第一、二級毒品所用之物；電話
    號碼0000000000號行動電話一支，係被告丁○○
    所有、供販賣第二級毒品所用之物，應依毒品危害防制條例
    第十九條第一項規定，沒收之。被告戊○○販賣第一級毒品
    所得六千五百元、販賣第二級毒品所得二千五百元；被告丙○○販賣第一級毒品所得一千元；被告丁○○、乙○○販賣
    第二級毒品所得二千元，應依同條例第十九條第一項規定宣
    告沒收，如全部或一部不能沒收時，以其財產抵償之。至本
    案另扣得之被告丁○○所有之行動電話二支、門號卡四片，
    被告乙○○所有之行動電話一支，被告丙○○所有之第一級
    毒品海洛因二包（合計淨重一點八二公克）、行動電話手機
    二支、門號卡一片，則查無證據證明與本案有關，爰不予沒
    收，附此敘明。
八、又公訴人原認被告丙○○與被告戊○○共同販賣第一級毒品
    海洛因多次予證人甲○○，惟本院審酌根據證人甲○○警詢
    、偵查中所證，被告丙○○僅參與九十四年十一月十五日販
    賣第一級毒品海洛因一次之犯行，其餘部分並無證據證明被
    告丙○○與被告戊○○有何犯意聯絡或行為分擔，要屬不能
    證明有何此部分犯行，惟此部分既與被告丙○○經認定有罪
    部分，具有連續犯之裁判上一罪關係，爰不另為無罪之諭知
    。
九、據上論斷，應依刑事訴訟法第三百六十九條第一項前段、第
    三百六十四條、第二百九十九條第一項前段、第三百條，毒
    品危害防制條例第四條第一項、第二項、第八條第一項、第
    十九條第一項，刑法第十一條前段、第二條第一項、（修正
    刪除前）第五十六條、（修正前）第四十七條、第五十九條
    、（修正前）第五十一條第五款，判決如主文。
本案經檢察官庚○○到庭執行職務。
中    華    民    國    95    年    9    月    27     日
            刑事第四庭  審判長法  官  洪  耀  宗
                              法  官  江  德  千
                              法  官  劉  登  俊
上列正本證明與原本無異。
如不服本判決應於收受送達後十日內向本院提出上訴書狀，其未
敘述上訴之理由者並得於提起上訴後十日內向本院補提理由書（
均須按他造當事人之人數附繕本）。
                              書記官  粘  銘  環
中    華    民    國    95    年  9    月    28       日
                                                      Ａ


司法院資訊處製作；財團法人民間司法改革基金會備份。
